臺灣屏東地方法院刑事判決　　　　　　　　　　　　　九十三年度訴字第二六八號
　　公　訴　人　臺灣屏東地方法院檢察署檢察官
　　被　　　告　甲○○　男　三.
右列被告因違反毒品危害防制條例等案件，經檢察官提起公訴（九十三年度偵字第一
八一五號、九十三年度毒偵字第五五五號）及同署檢察官移送併辦（九十三年度毒偵
字第一六三七號、九十三年度毒偵字第一九五八號、九十三年度毒偵字第一００六號
），本院判決如左：
    主  文
甲○○連續施用第二級毒品，處有期徒刑伍月，如易科罰金，以佰元折算壹日，扣
案之甲基安非他命壹包（毛重零點貳公克）沒收銷燬之，玻璃球壹個、簡易吸食器壹
支均沒收；又共同違反未依電子遊戲場業管理條例規定辦理營利事業登記者，不得經
營電子遊戲場業之規定，處拘役伍拾日，如易科罰金，以佰元折算壹日，扣案之電
動賭博機具「保齡球」、「金象王」、「青龍」、「超級中國龍」、「神燈」各壹台
（均含ＩＣ板）及現金新台幣貳仟捌佰元均沒收。
    事  實
一、甲○○曾於民國八十九年間因施用毒品案件，經本院裁定觀察勒戒，因有繼續施
    用傾向，再裁定令入戒治處所施以強制戒治，實施成效良好，停止戒治，交付保
    護管束，保護管束期滿，由台灣屏東地方法院檢察署檢察官於九十年六月十日，
    以九十年度戒毒偵字第一七五號為不起訴處分確定，詎仍不知悔改，於前開不起
    訴處分確定後五年內，明知甲基安非他命係第二級毒品，猶基於施用甲基安非他
    命之概括犯意，於九十三年三月十日十八時許起至九十三年九月十八日止，在位
    於屏東縣林邊鄉○○村○○路一號、屏東縣林邊鄉鎮○村○○路四六八號晶華莊
    汽車旅館三一一號房、屏東縣枋山鄉○○村○○路二一號及屏東縣新園鄉鹽埔村
    老人活動中心等處，以將甲基安非他命置入玻璃球內，在玻璃球下方點火燒烤，
    或以將甲基安非他命置於鋁箔紙上，在鋁箔紙下方點火燒烤，吸食甲基安非他命
    遇熱產生之煙氣之方式，連續施用甲基安非他命（起訴書誤載為安非他命）多次
    。嗣分別於(一)九十三年三月十二日九時許，為警持搜索票搜索屏東縣林邊鄉○○
    村○○路一號，並扣得甲基安非他命一包（毛重零點二公克）、其所有供施用甲
    基安非他命之玻璃球一個，而將其帶回警局採尿送驗呈甲基安非他命陽性反應而
    查獲上情。(二)九十三年五月二十日九時三十分許，為警在屏東縣佳冬鄉○○村○
    ○路一九九之一號好彩頭小吃部前因發現林進發行跡可疑，加以盤查，得知林進
    發居住於上址，乃徵得屋主曹能得同意進入好彩頭小吃部，而在二樓房間內，並
    扣得甲○○所有供施用甲基安非他命之簡易吸食器一支，而將其帶回警局採尿送
    驗呈甲基安非他命陽性反應而查獲上情。(三)九十三年八月二十六日十一時二十分
    許，在屏東縣林邊鄉鎮○村○○路四六八號晶華莊汽車旅館經警查詢該旅館住宿
    名單、車輛時，因發覺該旅館三一一號房之住客所駕駛之車牌號碼九０二二─Ｇ
    Ｓ號自小貨車係失竊車輛，而對該房間實施臨檢，而將甲○○帶回警局採尿送驗
    呈甲基安非他命陽性反應而查獲上情。(四)九十三年九月十八日十八時許，經警通
    知其至警局採尿送驗呈甲基安非他命陽性反應而查知上情。
二、甲○○明知未向主管機關屏東縣政府依電子遊戲場業管理條例之規定辦理營利事
    業登記，不得經營電子遊戲場業，竟與乙○○基於違反電子遊戲場業管理條例之
    犯意聯絡，於民國九十三年三月十一日十時許起，共同在由乙○○向侯秋明所承
    租位於屏東縣林邊鄉○○村○○路一二八號「紅樓賓館」公眾得出入之超商內擺
    燈」各一台，並基於普通賭博之概括犯意聯絡，自九十三年三月十一日十時許起
    在上址以上開電動賭博機具，先後多次供不特定之賭客持新台幣（下同）十元硬
    幣投入賭博機具內，機具即顯示一定之分數，任意下注分數，猜押賭博機具依電
    腦亂數隨機取樣出現之特定畫面玩賭，如押中，則依一定倍數加分，如不中則減
    去所押分數，賭資歸甲○○及乙○○所有，遇賭客停止玩賭，由甲○○視螢幕所
    餘分數按一定比例找回賭客現金，連續與不特定之賭客賭博財物。嗣於九十三年
    三月十三日十六時十分許，為警查獲，並扣得賭博性電動機具「保齡球」、「金
    象王」、「青龍」、「超級中國龍」及「神燈」各一台及上開機台內賭資二千八
    百元。
三、案經屏東縣警察局潮州分局及東港分局報請台灣屏東地方法院檢察署檢察官偵查
    起訴及同署檢察官移送併辦。
    理  由
壹、證據能力之說明：
一、按被告以外之人於檢察事務官、司法警察官或司法警察調查中所為之陳述，與審
    判中不符時，其先前之陳述具有較可信之特別情況，且為證明犯罪事實存否所必
    要者，得為證據，刑事訴訟法第一百五十九條之二定有明文。所謂「前後陳述不
    符」之要件，應就前後階段之陳述進行整體判斷，以決定是否具有實質性差異之
    陳述。而所謂「較可信之特別情況」之情形，亦應就前後陳述時之外部情況為比
    較，以決定何者外部情況具有可信性。若陳述係在特別可信之情況下所為，虛偽
    陳述之危險性不高，雖係審判外陳述，或未經被告反對詰問，仍得承認其有證據
    能力。而所稱「外部情況」之認定標準，則包括(一)時間之間隔：陳述人記憶減弱
    或變化，致前後有清晰、不明或繁簡之現象，而先前陳述是在記憶猶新的情況下
    直接作成。(二)有意識的迴避：由於先前陳述時，被告未在場，直接面對詢問警員
    所為陳述較為坦然，若陳述人對被告有所顧忌或同情，因而在被告面前較不願多
    說不利被告之事實。(三)受外力干擾：就前後陳述時之心理狀況比較，有無受到強
    暴、脅迫、詐欺、利誘或收買等外力之影響。若有上情，陳述人事後即有故意迴
    避不利被告之證詞，甚或虛構事實而為陳述。(四)事後串謀、自白或立即反應所知
    ：在先前陳述時，客觀上較難認與被告間有勾串情事，但事後因特殊關係，雙方
    可能因串謀而統一口徑；或事後情況變化，兩者從原先敵對關係變成現在友好關
    係等之情形。至於陳述人向警察機關或偵查機關自白之情形，或如目擊證人對隨
    後到場之警察描述所目睹情形，因較無時間或動機去編造與知覺不一致之陳述，
    具有較可信性。(五)警詢或檢察事務官偵查時，有無辯護人、代理人或親友在場：
    如有上開之人在場，自可期待證人為自由從容之陳述，其證言之可信度自較高。
    (六)警詢或檢察事務官所作之偵查筆錄記載是否完整：如上開筆錄對於犯罪之構成
    要件、犯罪態樣、加重減輕事由或起訴合法要件等，均記載完整無瑕，自亦可推
    定證人之陳述，與事實較為相近，而可信為真實。法院應斟酌右列因素綜合判斷
    ，亦應細究陳述人之問答態度、表情與舉動之變化，以確定上開陳述有無證據能
    力。
二、本件證人乙○○於警詢中證稱：警方在一樓櫃臺前查獲電玩五台是一名綽號叫坤
    明的男子所有，該電玩是九十三年三月十一日陳列的，有無插電營業我就不知道
    等語，惟於本院審理時證稱：警察查獲的電動玩具是朋友拿來放，自己在玩的，
    有投錢下去，沒有換現金也沒有換獎品，當時甲○○在場，他說他要去承擔，因
    為他也常常在打，其實台子都是我自己在玩的等語（見警卷第九頁至第十一頁、
    本院卷第一三六頁、第一三七頁）。其於警詢中及法院審理時之供述就上開電子
    遊戲機具係由何人擺設部分已有前後陳述不符之情形，本院審酌其於警詢中之證
    述距案發日較近，當時記憶自較深刻，可立即反應所知，不致因時隔日久而遺忘
    案情，且警訊筆錄就警方所查扣之機具數量、何人擺設、有無插電營業、擺設日
    期等均記載完整無瑕，再者，亦較無來自被告甲○○同庭在場之壓力，而出於不
    想生事之指證，或故為迴護被告，而事後串謀之可能，參以卷附之現場機具照片
    ，前開電子遊戲機具前方均置有座椅，顯係為供客人長時間玩賭所需，而非僅係
    供證人乙○○自己打玩所用，可見證人乙○○於本院審理時所為之證詞，係因被
    告甲○○事後翻異前詞，否認上開電子遊戲機具為其所擺設，為免其自身受到刑
    事追訴，而有意識迴避對被告不利之證述，始改稱上開機具係朋友拿來供其打玩
    云云，揆諸上開說明，其等於警詢中之證述，客觀上應具較可信之特別情況，且
    與客觀之事實相符，並為證明犯罪事實存否所必要，依上揭規定，證人乙○○於
    警詢中之證言自有證據能力。
貳、認定犯罪事實所憑之證據及論罪科刑：
一、被告甲○○於上開時地連續施用甲基安非他命之事實，業經被告於本院審理時坦
    白承認，而被告分別於九十三年三月十二日十四時三十分許、同年八月二十六日
    十五時十五分許、同年九月十八日十八時許及同年十月二十日十一時二十分許、
    經警採尿送驗結果，均呈甲基安非他命陽性反應，有屏東縣衛生局屏縣衛檢六字
    第九三○○○九二號、第九三○三五三號、第九三○三九一號及第九三○二二七
    號煙毒及麻醉藥品類委託檢驗結果通知書四紙在卷可資佐證，上述檢驗結果，為
    檢驗機關本於專業知識及以精密儀器或科學方法檢測所得之結論，自可憑信。又
    扣案之白色晶體一包（毛重零點二公克），經警以煙毒品檢驗Ａ包試劑初步檢驗
    結果呈甲基安非他命陽性反應，亦有屏東縣警察局屏東分局查獲涉毒品危害防制
    條例案毒品初步鑑驗報告單一紙及相片二幀在卷可佐，足見被告之自白與事實相
    符，可以採信，其於上述時地多次施用第二級毒品甲基安非他命之事實，應可認
    定。又被告曾因施用毒品案件，經本院裁定觀察勒戒，因有繼續施用傾向，再裁
    定令入戒治處所施以強制戒治，實施成效良好，停止戒治，交付保護管束，保護
    管束期滿，由台灣屏東地方法院檢察署檢察官以九十年度戒毒偵字第一七五號為
    不起訴處分確定等情，有臺灣屏東地方法院檢察署刑案資料查註紀錄表、臺灣高
    等法院被告全國前案紀錄表各一份在卷可供參考，本件事證明確，被告施用第二
    級毒品之犯行堪予認定。
二、訊據被告矢口否認有違法經營電子遊戲場業及從事賭博之犯行，辯稱：擺設於紅
    樓賓館之機具係乙○○所有，我在那裡住時，乙○○說他的檯子被警察拿走了，
    他私下拿一萬元給我，叫我出來當人頭，紅樓賓館都是乙○○在負責經營管理云
    云。經查，被告甲○○於九十三年三月十一日十時許起在「紅樓賓館」擺設上開
    電子遊戲機具，供不特定賭客於打玩電子遊戲機具時，以十元硬幣投入機具內再
    押燈號，如果押中的話對賠，如果沒有押中的話，分數由機台所得，而以此方式
    供不特定人玩賭，被查獲時有插電營業等情，業經其於警訊中供述明確，核與證
    人乙○○於警詢時證述前開電子遊戲機台為被告甲○○所有，於九十三年三月十
    一日擺設之情節相符合，並有扣案之賭博性電動機具「保齡球」、「金象王」、
    「青龍」、「超級中國龍」及「神燈」各一台及機具內之賭資二千八百元可資佐
    證，證人乙○○雖於本院審理時證稱：警察查獲的電動玩具是朋友拿來放，自己
    在玩的，有投錢下去，沒有換現金也沒有換獎品，當時甲○○在場，他說他要去
    承擔，因為他也常常在打，其實檯子都是我自己在玩的等語（見本院卷第一三六
    頁、第一三七頁），惟衡以該「紅樓賓館」經查獲上開機台內之硬幣既高達二千
    八百元，如僅係證人乙○○自己打玩，僅需自備少數之硬幣為已足，何需投入高
    達二千八百元之硬幣？故前開機台內之硬幣，實已遠超出證人乙○○自己打玩所
    需之數量。再觀之卷附現場機具照片，該機台前方均置有座椅，顯係為供客人長
    時間玩賭所需，而非僅係供證人自己打玩所用。是證人乙○○於本院審理時所為
    上開證詞，顯係迴護被告之詞，殊無可採，應以其警詢之證詞較符事實而足採信
    。被告甲○○事後辯稱警方所查獲之電子遊戲機具係證人乙○○所擺設，伊僅係
    人頭云云，顯係臨訟卸責之詞，委無可取。又紅樓賓館乃證人乙○○以每月一萬
    五千元之代價向侯秋明所承租，並由其管理水電、清潔工作及轉租等情，已據證
    人乙○○於本院審理時證述明確（見本院卷第一三六頁、第一三八頁），則被告
    甲○○於該賓館一樓櫃臺前擺設前開電子遊戲機具營業，衡情，自應得證人乙○
    ○之同意始可為之，且被告甲○○於證人乙○○所負責經營管理之上開賓館一樓
    櫃臺前擺設前開賭博機具，除需使用該賓館之電源，增加電費支出外，尚須由證
    人乙○○代為管理並兌換硬幣供不特定人玩賭，況證人乙○○既不畏懼警方查緝
    ，並提供場地，其顯然見擺設前開賭博機具有利可圖，而與被告甲○○共同擺設
    前開電子遊戲機具供不特定人玩賭，應無疑義。本件事證已明，被告甲○○與證
    人乙○○共同違反電子遊戲場管理條例及賭博之犯行，已足認定。
三、查甲基安非他命為毒品危害防制條例第二條第二項第二款所稱之第二級毒品，不
    得持有、施用，被告甲○○竟持以施用，核其所為，係犯同條例第十條第二項施
    用第二級毒品罪。被告甲○○施用前持有甲基安非他命之低度行為，應為施用之
    高度行為所吸收，均不另論罪。其先後多次施用甲基安非他命之行為，時間緊接
    ，觸犯構成要件相同之罪，顯係基於概括之犯意為之，為連續犯，應以一罪論，
    並加重其刑。公訴事實雖未記載其自九十三年三月十一日起至同年九月十八日止
    之多次施用犯行，惟此部分與起訴事實具有連續犯之裁判上一罪關係，為起訴效
    力所及，本院自應併為審理。
四、按所謂業務，係以事實上執行業務者為標準，指以反覆同種類之行為為目的之社
    會活動而言；執行此項業務，縱令欠欲形式上之條件，仍無礙於業務之性質，因
    此不論該事業是否「專業」電子遊戲場業，亦不問經營是否需達「一定之規模」
    ，即使所營之電子遊戲場不具相當之規模，亦無礙於電子遊戲場業管理條例規定
    之適用（最高法院九十年度台非字第二七六號、第二九九號及第三○二號判決意
    旨參照），故被告甲○○於上址賓館內雖僅擺設電動賭博機具五台，仍無礙其有
    電子遊戲場業管理條例規定之適用，其未依電子遊戲場業管理條例第十五條之規
    定，向主管機關辦理營利事業登記，即擺設上開電動賭博機具與人賭博，核其所
    為，則係犯電子遊戲場業管理條例第二十二條之罪及刑法第二百六十六條第一項
    前段之普通賭博罪。被告與乙○○間就上開違反電子遊戲場管理條例及賭博部分
    犯行有犯意聯絡及行為分擔，應論以共同正犯。公訴人對此部分未認有共犯情形
    ，顯有未洽。被告先後多次賭博犯行，時間緊接，觸犯構成要件相同之罪名，顯
    係基於概括犯意反覆為之，為連續犯，應依刑法第五十六條之規定論以一罪，並
    加重其刑。被告所犯違反電子遊戲場管理條例及普通賭博二罪，有方法結果之牽
    連關係，依刑法第五十五條規定，從較重之電子遊戲場業管理條例第二十二條規
    定處斷。被告所犯違反電子遊戲場管理條例第二十二條規定之罪與上開施用第二
    級毒品罪，犯意各別，行為互異，應予分別論罪，合併處罰。
五、茲審酌被告有傷害、偽造文書、公共危險、竊盜、贓物等前科，素行不佳，犯罪
    之動機、教育程度、生活狀況，經執行強制戒治後仍未戒除毒癮、施用毒品之期
    間及次數、施用毒品嚴重危害其個人身心健康、屢次被查獲仍不知戒絕，足見其
    陷溺已深，擺設賭博性電玩對社會風氣造成不良影響，就其施用毒品部分坦承犯
    行等一切情狀，分別量處如主文所示之刑，並均諭知易科罰金之折算標準。扣案
    之甲基安非他命一包（毛重零點二公克）為查獲之第二級毒品，其包裝袋衡情沾
    黏有毒品成分，難以析離，均應依毒品危害防制條例第十八條第一項前段之規定
    沒收銷燬之。另玻璃球一個及簡易吸食器一支為被告所有，供其施用甲基安非他
    命所用之物，業據被告供明在卷，併依刑法第三十八條第一項第二款規定宣告沒
    收。另扣案之賭博性電動機具「保齡球」、「金象王」、「青龍」、「超級中國
    龍」及「神燈」各一台（均含ＩＣ板）及賭博機具內賭資二千八百元，分別為當
    場賭博之器具與在賭檯之財物，應依刑法第二百六十六條第二項之規定，宣告沒
    收之。
據上論斷，應依刑事訴訟法第二百九十九條第一項前段，毒品危害防制條例第十條第
二項、第十八條第一項前段，電子遊戲場業管理條例第二十二條，刑法第十一條、第
二十八條、第五十六條、第二百六十六條第一項前段、第二項、第五十五條、第四十
一條第一項前段、第三十八條第一項第二款，罰金罰鍰提高標準條例第一條前段、第
二條，判決如主文。
本案經檢察官黃莉琄到庭執行職務。
中　　　華　　　民　　　國　　九十四　　年　　　三　　　月　　　九　　　日
                                      臺灣屏東地方法院刑事第二庭
                                          審判長法  官  黃國永
                                                法  官  蘇碧珠
                                                法  官  余德正
右正本證明與原本無異。
如不服本判決應於收受本判決送達後十日內向本院提出上訴書狀，其未敘述上訴理由
者，並得於提起上訴後十日內向本院補提理由書狀（均須按他造當事人之人數附繕本
 ）「切勿逕送上級法院」
                                                書記官  潘美碧
中　　　華　　　民　　　國　　九十四　　年　　　三　　　月　　　九　　　日
附錄論罪科刑法條：
毒品危害防制條例第十條第二項
施用第二級毒品者，處三年以下有期徒刑。
刑法第二百六十六條第一項
在公共場所或公眾得出入之場所賭博財物者，處一千元以下罰金。但以供人暫時娛樂
之物為賭者，不在此限。
電子遊戲場業管理條例第十五條
未依本條例規定辦理營利事業登記者，不得經營電子遊戲場業。
電子遊戲場業管理條例第二十二條
違反第十五條規定者，處行為人一年以下有期徒刑、拘役或科或併科新台幣五十萬元
以上二百五十萬元以下罰金。
